【裁判字號】    98,訴,673
【裁判日期】    980605
【裁判案由】    偽造文書
【裁判全文】
臺灣臺北地方法院刑事判決               98年度訴字第673號
公  訴  人  臺灣臺北地方法院檢察署檢察官
被      告  甲○○
                    （現另案於臺灣臺北監獄執行中）
上列被告因偽造文書案件，經檢察官提起公訴（98年度偵字第
7217 號），本院判決如下：
    主  文
甲○○偽造署押，足以生損害於公眾及他人，累犯，處有期徒刑
參月，如易科罰金，以新臺幣壹仟元折算壹日。如附表所示偽造
之「乙○○」署押共伍枚及指印紋共拾壹枚均沒收。
    事  實
一、甲○○前於民國81年間因違反麻醉藥品管理條例、肅清煙毒
    條例、偽造文書等案件，經分別判處有期徒刑7月、6年、2
    年、6月，合併應執行有期徒刑8年10月確定，又於82年間因
    違反藥事法、麻醉藥品管理條例案件，經臺灣板橋地方法院
    83年9月5日以83年度訴字第937號分別判處有期徒刑1年6月
    、10月，合併應執行有期徒刑1年10月確定，經接續執行後
    ，於87年4月13日縮短刑期假釋出監。嗣於89年間因轉讓第
    二級毒品案件，經臺灣板橋地方法院以89年度訴字第404判
    處有期徒刑8月，提起上訴後，臺灣高等法院於89年7月14日
    以89年度上訴字第1650駁回上訴確定。上開假釋並經撤銷，
    入監接續執行殘刑及前開徒刑，於95年12月26日縮短刑期假
    釋出監，並於96年1月2日假釋付保護管束執行期滿，未經撤
    銷假釋，其未執行之刑，以已執行論。其因另案遭通緝中，
    於97年9月2日13時10分許，在臺北縣中和市○○街155巷前
    遇警盤檢，為避免遭警緝捕，竟基於偽造署押之單一犯意，
    冒用胞兄「乙○○」之名義應訊，而接續為在台北縣政府警
    察局永和分局秀朗派出所警員謝育桐於96年9月2日13時45分
    許所製作之調查筆錄、臺北縣政府警察局永和分局毒品案被
    移送者姓名及代碼對照表上接續偽簽「乙○○」之署押及按
    捺指印紋（偽造之署押及指印紋數詳如附表所示），足以生
    損害於偵查機關對刑事案件追緝之正確性及乙○○。嗣於臺
    北縣政府警察局永和分局移送「乙○○」施用毒品案件，經
    臺灣臺北地方法院檢察署檢察官傳喚「乙○○」到案應訊，
    乙○○到庭否認施用毒品而遭查獲之事實。經檢察官將甲○
    ○於上開期日於上開筆錄等文件上所按捺之指紋送內政部警
    政署刑事警察局鑑定結果，與甲○○之檔存紀錄相符，始悉
    上情。
二、案經臺灣臺北地方法院檢察署檢察官自動檢舉偵查起訴。
    理  由
壹、程序事項:
    本件被告甲○○所犯係死刑、無期徒刑、最輕本刑為3年以
    上有期徒刑以外之罪，其於準備程序中就被訴事實為有罪之
    陳述，經法官告知簡式審判程序之旨，並聽取公訴人、被告
    之意見後，經本院合議庭裁定由受命法官獨任進行簡式審判
    程序。
貳、實體事項:
一、上揭犯罪事實，業據被告甲○○於本院審理中坦承不諱，核
    與證人乙○○於偵查中所述之情節相符，並有被告冒名應訊
    時所偽簽及按捺指印紋調查筆錄、臺北縣政府警察局永和分
    局毒品案被移送者姓名及代碼對照表等文件在卷可稽（參98
    年度毒偵字第77號卷第4-6、15-16頁）。又被告於當時所按
    捺之指印紋經鑑定結果，與被告之檔存紀錄相符，亦有內政
    部警政署刑事警察局98年2月9日刑紋字第09800148 19號鑑
    驗書可考（參同上卷第21頁）。足認被告前開出於任意性之
    自白，核與事實相符，而可採信。從而，本件被告之犯行，
    事證明確，可堪認定。
二、被告在調查筆錄、臺北縣政府警察局永和分局毒品案被移送
    者姓名及代碼對照表上偽造署押之行為，核其所為，係犯刑
    法第217條第1項之偽造署押罪。公訴意旨認被告所為係犯刑
    法第216條、第210條行偽偽造私文書罪尚有未洽，惟蒞庭檢
    察官已於本院審理時以言詞更正起訴罪名，附此敘明。被告
    先後在調查筆錄、臺北縣政府警察局永和分局毒品案被移送
    者姓名及代碼對照表上偽造署押之各舉動，係於密切接近之
    時地實施，侵害法益相同，各行為間之獨立性極為薄弱，依
    一般社會健全觀念難以分離，顯係基於單一犯意接續所為，
    應包括於一行為予以評價，為接續犯之一罪（最高法院86年
    臺上字第3295號判例意旨參照）。爰審酌被告為逃避追緝任
    意冒用他人名義應訊，不僅致偵、審機關之偵審產生錯誤，
    危害司法之威信，且使乙○○無端遭到傳喚，惟念其犯後坦
    承犯行之犯後態度等一切情狀，量處如主文所示之刑，並諭
    知易科罰金折算標準。偽造之如附表所示之「乙○○」署押
    共5枚及指印紋共11枚，併依刑法第219條之規定宣告沒收。
據上論斷依刑事訴訟法第273條之1、第299條第1項前段，刑法第
第217條第1項、第41條第1項前段、刑法第219條，判決如主文。
中    華    民    國    98    年    6     月    5     日
                  刑事第四庭  法  官  李桂英
上正本證明與原本無異。
如不服本判決應於收受送達後10日內向本院提出上訴書狀，並應
敘述具體理由；其未敘述上訴理由者，應於上訴期間屆滿後20日
內向本院補提理由書（均須按他造當事人之人數附繕本）「切勿
逕送上級法院」。告訴人或被害人如對於本判決不服者，應具備
理由請求檢察官上訴，其上訴期間之計算係以檢察官收受判決正
本之日期為準。
                              書記官   嚴君珮
中    華    民    國    98    年    6     月    5     日
附錄本案論罪科刑法條全文
中華民國刑法第271條
（普通殺人罪）
殺人者，處死刑、無期徒刑或 10 年以上有期徒刑。
前項之未遂犯罰之。
預備犯第 1 項之罪者，處 2 年以下有期徒刑。
附表:
┌─┬──────┬───┬───┬─┬──────┬───┬──┐
│編│文件名稱    │偽造署│偽造指│編│文件名稱    │偽造署│偽造│
│號│            │押數  │紋數  │號│            │押數  │指紋│
│  │            │      │      │  │            │      │數  │
├─┼──────┼───┼───┼─┼──────┼───┼──┤
│1 │調查筆錄    │4 枚  │10 枚 │2 │臺北縣政府警│1 枚  │1 枚│
│  │            │      │      │  │察局永和分局│      │    │
│  │            │      │      │  │毒品案被移送│      │    │
│  │            │      │      │  │者姓名及代碼│      │    │
│  │            │      │      │  │對照表      │      │    │
└─┴──────┴───┴───┴─┴──────┴───┴──┘


司法院資訊處製作；財團法人民間司法改革基金會備份。
